臺灣臺中地方法院刑事裁定
111年度聲字第745號
聲  請  人  臺灣臺中地方檢察署檢察官
受  刑  人  謝賀名



上列聲請人因受刑人數罪併罰有二裁判以上，聲請定其應執行之
刑（111年度執聲字第477號），本院裁定如下：
    主    文
謝賀名因犯如附表所示各罪所處之刑，應執行有期徒刑參年肆月
。
    理    由
一、本件聲請意旨略以：受刑人謝賀名犯數罪，先後經判決確定
    如附表，應依刑法第53條、第51條第5款，定應執行之刑，
    爰依刑事訴訟法第477條第1項之規定聲請裁定等語。
二、按裁判確定前犯數罪者，併合處罰之。但有下列情形之一者
    ，不在此限：一、得易科罰金之罪與不得易科罰金之罪。二
    、得易科罰金之罪與不得易服社會勞動之罪。三、得易服社
    會勞動之罪與不得易科罰金之罪。四、得易服社會勞動之罪
    與不得易服社會勞動之罪。前項但書情形，受刑人請求檢察
    官聲請定應執行刑者，依第51條規定定之；數罪併罰，有二
    裁判以上者，依第51條之規定，定其應執行之刑；數罪併罰
    ，分別宣告其罪之刑，宣告多數有期徒刑者，於各刑中之最
    長期以上，各刑合併之刑期以下，定其刑期。但不得逾30年
    ，刑法第50條、第53條、第51條第5款分別定有明文。
三、次按數罪併罰，應依分別宣告其罪之刑為基礎，定其應執行
    刑，此觀刑法第51條規定自明，故一裁判宣告數罪之刑，雖
    曾經定其執行刑，但如再與其他裁判宣告之刑定其執行刑時
    ，前定之執行刑當然失效，仍應以其各罪宣告之刑為基礎，
    定其執行刑，不得以前之執行刑為基礎，以與後裁判宣告之
    刑，定其執行刑（最高法院83年度台抗字第502號裁定意旨
    參照）；惟上開更定之應執行刑，不應比前定之應執行刑加
    計其他裁判所處刑期後為重，否則即與法律秩序理念及法律
    目的之內部界限有違，難認適法（最高法院93年度台非字第
    192號裁定意旨參照）。是數罪併罰，有二裁判以上，定其
    應執行之刑時，固屬於法院自由裁量之事項，然仍應受前揭
    外部性界限及內部性界限之拘束。
四、查受刑人因犯如附表所示之罪，經法院分別判處如附表所示
    之刑，均已確定在案，有各該判決書及臺灣高等法院被告前
    案紀錄表等在卷可稽。而其中受刑人所犯如附表編號1所示
    得易科罰金，與如附表編號2至8所示不得易科罰金之罪，依
    刑法第50條第1項但書之規定原固不得併合處罰，然本件受
    刑人就如附表所示各罪請求檢察官聲請定應執行刑，業經其
    提出臺灣臺中地方檢察署刑法第50條第1項但書案件是否請
    求定應執行刑調查表附卷可稽。另如附表編號2至3所示之罪
    刑，前經臺灣新竹地方法院以109年度訴字第519號判決定應
    執行刑為有期徒刑1年4月確定；編號5至6所示之罪刑，前經
    臺灣臺北地方法院以109年度訴字第757、807號判決定應執
    行刑為有期徒刑1年3月確定在案。是以，本院定應執行刑，
    除不得逾越前述法律之外部性界限，即不得重於附表所示各
    罪之總和；亦應受內部性界限之拘束，即不重於上開附表編
    號2至3、5至6分別所定之執行刑加計附表編號1、4、7、8所
    示之刑之總和。茲檢察官聲請定其應執行之刑，本院審核認
    聲請為正當，審酌如附表編號2至6、8均為受刑人於108年11
    月間某日加入詐欺集團擔任收簿手、車手所犯詐欺取財，及
    各罪犯罪類型、犯罪情節、侵害之法益、法律目的、受刑人
    違反之嚴重性及行為態樣等情狀，定其應執行之刑如主文所
    示。
五、爰依刑事訴訟法第477條第1項，刑法第50條、第53條、第51
    條第5款，裁定如主文。
中　　華　　民　　國　　111 　年　　3 　　月　　31　　日
                  刑事第九庭    法  官  陳怡珊
上正本證明與原本無異。
如不服本裁定，應於送達後五日內，向本院提出抗告狀。
                                書記官  吳韻聆
中　　華　　民　　國　　111 　年　　4 　　月　　1 　　日
附表：受刑人謝賀名定應執行刑案件一覽表
編        號  1 2 3 罪        名  毒品危害防制條例 詐欺 詐欺 宣告刑  有期徒刑4月 有期徒刑1年2月 有期徒刑1年2月 犯罪日期  109年3月18日20時許為警採尿回溯96小時內某時 109年03月18日 109年03月18日 偵查（自訴）機關年度案號  新竹地檢109年度毒偵字第798號 新竹地檢109年度偵字第4832號 新竹地檢109年度偵字第4832號  最後事實審 法院 新竹地院 新竹地院 新竹地院  案號 109年度竹簡字第664號 109年度訴字第519號 109年度訴字第519號  判決日期 109年06月08日 109年08月27日 109年08月27日  確定判 決  法院 新竹地院 新竹地院 新竹地院  案號 109年度竹簡字第664號 109年度訴字第519號 109年度訴字第519號  判決確定日期 109年07月30日 109年10月05日 109年10月09日 得否易科罰金  是 否 否 備註  新竹地檢109年度執字第3930號 ⒈新竹地檢109年度執字第5240號 ⒉編號2至3定應執行有期徒刑1年4月  
編        號  4 5 6 罪        名  詐欺 詐欺 詐欺 宣告刑  有期徒刑1年2月 有期徒刑1年1月 有期徒刑8月 犯罪日期  109年03月01日 109年02月21日 109年02月21日 偵查（自訴）機關年度案號  橋頭地檢109年度偵字第7923號 臺北地檢109年度偵字第6594、10331號 臺北地檢109年度偵字第6594、10331號  最後事實審 法院 橋頭地院 臺北地院 臺北地院  案號 109年度審訴字第759號 109年度訴字第757、807號 109年度訴字第757、807號  判決日期 109年12月10日 110年10月29日 110年10月29日  確定判 決  法院 橋頭地院 臺北地院 臺北地院  案號 109年度審訴字第759號 109年度訴字第757、807號 109年度訴字第757、807號  判決確定日期 110年01月06日 110年12月09日 110年12月09日 得否易科罰金  否 否 否 備註  橋頭地檢110年度執字第415號 ⒈臺北地檢110年度執字第5537號 ⒉編號5至6定應執行有期徒刑1年3月  
編        號  7 8 （以下空白） 罪        名  詐欺 詐欺  宣告刑  有期徒刑1年2月 有期徒刑8月  犯罪日期  109年03月15日 109年02月21日  偵查（自訴）機關年度案號  臺中地檢109年度偵字第16412等號 臺中地檢109年度偵字第25823號   最後事實審 法院 臺中地院 臺中地院   案號 110年度金訴字第826號 110年度訴字第1764號   判決日期 110年11月11日 110年11月22日   確定判 決  法院 臺中地院 臺中地院   案號 110年度金訴字第826號 110年度訴字第1764號   判決確定日期 110年12月22日 111年01月05日  得否易科罰金  否 否  備註  臺中地檢111年度執字第987號 臺中地檢111年度執字第2046號